【裁判字號】    89,易,1834
【裁判日期】    891213
【裁判案由】    傷害
【裁判全文】
臺灣臺南地方法院刑事判決                        八十九年度易字第一八三四號
    公  訴  人  臺灣台南地方法院檢察署檢察官
    被      告  丁○○
右列被告因傷害案件，經檢察官提起公訴（八十九年度偵字第五六八七號），本院判
決如左：
    主      文
丁○○傷害人之身體，處拘役貳拾日，如易科罰金，以參佰元折算壹日。
    事      實
一、丁○○與丙○○素有怨隙，民國（下同）八十九年三月三十一日上午七時十分許
    ，因丁○○在台南市○○○街二十一號丙○○住處前與之發生爭吵，竟基於傷害
    其身體之犯意，隨手拾起路旁建築工程用之鐵條毆打丙○○，致造成其右手、右
    腳多處擦傷等傷害。
二、案經被害人丙○○訴由台南市警察局第四分局報請台灣台南地方法院檢察署檢察
    官偵查起訴。
    理      由
一、訊據被告丁○○固不否認有於右揭時地與告訴人丙○○發生爭吵，以及至其住處
    旁之工地撿拾工程用鐵條等事實，惟矢口否認有何傷害之犯行，辯稱：因告訴人
    之妻去外面找男人竟遭告訴人誣賴交往對象係伊，故伊不服遂至其住處要找告訴
    人理論，但當日伊尚未進入其住處，告訴人就已頭戴安全帽、穿拖鞋站在門口，
    雙方一言不合告訴人就出拳將伊毆打至流鼻血，還從地上撿起工程用的塑膠水管
    （直徑約七公分）要打伊，伊見到告訴人拿水管就趕緊跑開，告訴人仍在後面追
    趕，可能追趕不著穿拖鞋自己跌倒擦傷，且告訴人見追趕不及，還直接將水管往
    伊方向丟過來，致撞及伊的手云云（見本院八十九年七月二十五日訊問筆錄），
    但嗣又改稱：伊當時是有要拿現場附近工地之鐵條要防衛告訴人之攻擊，因為那
    鐵條是建築用之鐵條，兩頭均彎曲，所以抽出時花了一些時間，等伊抽出來時，
    告訴人已趕到伊身旁與抓住該鐵條與伊拉扯，之後因伊遭告訴人毆打流鼻血不舒
    服，就放下鐵條跑離現場，而告訴人隨即要撿拾東西要打伊，但追不到就將東西
    往伊身上丟來，告訴人自己就因此而跌倒受傷，伊並未持鐵條打告訴人云云（見
    本院八十九年十一月二十九日審判筆錄）。惟查，右揭事實，業據告訴人指訴綦
    詳，證人即告訴人之女亦於本院審理時證稱：因其母生病在家，所以均由伊父（
    即告訴人）騎機車載送伊與其弟上小學，當日早晨其父戴好安全帽並已騎到中華
    西路與建平六街交叉路口附近，因為忘了帶便當盒所以再度繞回家裡，正好看到
    伊家門前停了一輛計程車，被告剛好下車要按門鈴，結果父親就與他發生口角，
    伊不清楚他們說些什麼，之後被告就跑到伊家旁邊工地拿一根鐵條要打父親，還
    往父親頭上打下去，但因父親有帶安全帽，所以鐵條是打到安全帽，而被告又拿
    鐵條往父親身上打，伊父還用手臂去擋，之後被告就往伊所站的馬路方向跑過去
    ，伊父也從後面要追他，結果跌倒，而被告看到伊父跌倒就不跑了，還轉過身來
    手上握著鐵條，這時伊父爬起來就往被告方向跑去，並企圖握住被告手上所持的
    鐵條，雙方就在拉扯鐵條之時，伊就趕緊進屋打電話報警，但警察來時，被告已
    不在現場。又伊只見到被告打伊父一、二下，並無猛烈攻擊等語（見本院八十九
    年八月十六日訊問筆錄）；證人即告訴人之妻甲○○亦證稱：伊當時因開刀後不
    久在家中樓上休息，由伊夫帶孩子去上學，但不久就聽到樓下有吵架聲，伊慢慢
    走下樓去看，走到門外時正好看到伊夫與被告都互相握著鐵條的一端在僵持著，
    然後伊就勸說不要打了，但伊沒有看到他們打架過程，接著伊女兒就說她已經報
    警，被告一聽到伊女兒這麼說就跑著離開了等語（見本院八十九年十月二十四日
    訊問筆錄，被告雖否認證人乙○○之證述，但對證人甲○○之證述則予是認），
    則綜前觀之，被告確有持建築工程用之鐵條乙支作為攻擊之工具，如加害者純係
    告訴人，且被告只是被動防禦並遭告訴人毆打致傷，則告訴人之女乙○○又何須
    報警？其次，被告如確係被害者，理當留置現場等候警方處置，並據以指陳告訴
    人對伊所為之傷害，又何以一聽聞有人報警就立即跑離現場之理？再者，被告於
    警、偵訊時從未提及告訴人有持塑膠水管等物對伊實施攻擊，僅提及因告訴人要
    出手毆打伊，伊跑開，告訴人自己跌倒，伊就離開告訴人住處等語（見警訊卷）
    ，但嗣於本院審理時卻一改前開供述，進而指述告訴人持塑膠水管之攻擊行為，
    以及自己所受傷害嚴重程度云云，亦顯有前後供述不一、反覆之情事，復與證人
    二人之前揭證述情節顯不相符，是其前開辯解要屬飾卸之詞，洵無足取信。此外
    ，告訴人因被告之攻擊而受有右手、右腳等擦傷之傷害乙節，復有台南市立醫院
    出具之驗傷診斷書乙紙（該診斷書雖包含告訴人另受有臉部、左腳腳掌底部等擦
    傷之傷害，惟告訴人已陳稱此係伊跌倒時所受之擦傷等語（參本院八十九年七月
    二十五日訊問筆錄），則此部份傷害即非被告所為）附於警訊卷可證，故本件事
    證已臻明確，被告犯行堪以認定，應依法論科。
二、核被告丁○○傷害丙○○之身體，所為係犯刑法第二百七十七條第一項之普通傷
    害罪。爰審酌被告犯罪之動機、目的、手段、智識程度、與被害人平日關係、被
    害人所受傷害情節非重、惟被告犯後推諉且未悔過之態度及迄未與被害人達成民
    事和解等一切情狀，量處如主文所示之刑，並諭知易科罰金之折算標準。
據上論斷，應依刑事訴訟法第二百九十九條第一項前段，刑法第二百七十七條第一項
、第四十一條，罰金罰鍰提高標準條例第一條前段、第二條，判決如主文。
本案經檢察官簡光昌到庭執行職務。
中      華      民      國    八十九    年     十二     月     十三     日
                                  臺灣臺南地方法院刑事第二庭
                                          法  官  林彥君
右正本證明與原本無異。
如不服本判決，應於判決送達後十日內，向本院提出上訴狀。
                                          書記官  陳瑞鈴
中      華      民      國    八十九    年     十二      月     十三    日
附錄本案論罪科刑法條全文：
刑法第二百七十七條第一項：傷害人之身體或健康者，處三年以下有期徒刑、拘役或
                          一仟元以下罰金。


司法院資訊處製作；財團法人民間司法改革基金會備份。
